# 请教陈版主：关于试生产产品的成本和销售问题

提问人：小闲一会 时间：2014-01-15 22:25:42
陈版主，看了一些论坛前期的讨论贴，您的观点是对于试生产的产品按照预计可变现净值冲减在建工程，计入其他流动资产，产品销售时冲减其他流动资产，不确认收入和成本。那么问题是：比如试生产产品完工的时候预计可销售 1000 元，确认了 1000 元的其他流动资产，等到实际销售的时候卖了 1200 元或者是 800 元，差额怎么处理？如果间隔时间很长，固定资产早就已经决算，不可能再去调整固定资产入账价值吧？另外，如果试生产产品量比较大，试生产产品实现的销售收入很大，虽然没有毛利，如果报表不反应营业收入是不是容易误导投资者呢？毕竟试生产收入也是企业实实在在实现的销售收入，能不能这么处理，试生产产品收入确认为营业收入，按相同的金额确认营业成本，这样似乎更能反应企业的实际情况，不知陈版主的看法是什么？请指教！

回答人：chenyiwei
1 、实际变现净值与当初估计金额之间的差额，可确认为营业外收入或营业外支出。 2 、如之前所讨论，在建工程达到预定可使用状态之前的试生产产品的主要原因是：收入和存货都应当来源于“日常活动”，而固定资产的购建不属于“日常活动”，因此不能确认营业收入和成本。这一原则还是应当遵循的。

提问人：rainy418 时间：2014-09-14 11:40:38
陈老师，请教一下“在建工程达到预定可使用状态之前的试生产产品的主要原因是：收入和存货都应当来源于“日常活动”，而固定资产的购建不属于“日常活动”，因此不能确认营业收入和成本。这一原则还是应当遵循的。” 这个观点除了理论上的分析，是否有准则相关描述。

回答人：chenyiwei
现行企业会计准则中没有明确提到这一点。但在现在原则导向准则的大环境下，这种情况是很普遍的。不可能要求所有事项在准则中都找到直接对应的针对性规定。